【裁判字號】    92,毒抗,52
【裁判日期】    920206
【裁判案由】    毒品危害防制條例
【裁判全文】
臺灣高等法院刑事裁定                              九十二年度毒抗字第五二號
    抗  告 人
    即  被  告  甲○○  男  五.
右抗告人因違反毒品危害防制條例案件，不服台灣板橋地方法院中華民國九十一年十
二月三十日裁定（九十一年度毒聲字第四二五○號），提起抗告，本院裁定如左：
    主  文
抗告駁回。
    理  由
一、原裁定略以：抗告人即被告甲○○前因施用第一級毒品案件，經觀察、勒戒後，
    認無繼續施用毒品之傾向，業經台灣板橋地方法院檢察署檢察官於九十年十一月
    三十日以九十年度毒偵字第四三五三號不起訴處分確定在案。抗告人又於九十一
    年十一月二十五日二十三時起，為警採尿前回溯二十六小時之某時，施用第一級
    毒品海洛因，為警於九十一年十一月二十五日在台北縣土城市○○路五八七巷四
    八號七樓住處查獲。雖抗告人矢口否認犯行，惟其尿液經送檢驗後有鴉片類嗎啡
    陽性反應，此有台灣檢驗科技股份有限公司九十一年十二月五日濫用藥物尿液檢
    驗報告一紙附卷可考，且有海洛因殘渣袋一個扣案可稽，復有不起訴處分書及刑
    案資料查註紀錄表在卷可參。抗告人於五年內再犯毒品危害防制條例第十條第一
    項之施用第一級毒品海洛因罪（原裁定贅引同條例第十條第二項），而依同條例
    第二十條第三項前段及觀察勒戒處執行條例第三條第一項規定，令抗告人入戒治
    處所施以觀察、勒戒，經核尚無不合。
二、抗告意旨略以：抗告人前經觀察、勒戒後，早已戒絕毒品，未曾施用。惟於九十
    一年十一月二十日曾因身體不適至土城工業區醫務區看診拿藥，或係因此導致檢
    驗報告誤判。又九十一年十一月二十五日在台北縣土城市○○路五八七巷四八號
    七樓住處為警查扣之海洛因殘渣袋乃同案被告謝光宗所有，此為謝光宗於警訊中
    坦承在案，足證並非抗告人所有，為此提起抗告，請求撤銷原裁定云云。
三、查抗告人於九十一年十一月二十五日二十三時往前回溯二十六小時之某時為警查
    獲時，採驗尿液確呈鴉片類嗎啡陽性反應，有上開檢驗報告附卷可參，復有海洛
    因殘渣袋一個扣案可稽。雖抗告人否認犯行，辯稱：或係因為曾經就診服藥，導
    致檢驗報告誤判云云，惟查：抗告人所辯與前揭尿液檢驗報告結果不符，純屬抗
    告人個人臆測之詞，並無實據，復未提出任何由醫師出具之處方箋或診療紀錄，
    以供查證，故抗告人所辯均不足採。至於海洛因殘渣袋係抗告人家中查獲，適足
    以佐證抗告人有毒品來源，不足以為有利抗告人之認定。抗告人所辯均無理由，
    如前所述，自不足採，其抗告既無理由，應予駁回。
四、據上論斷，依刑事訴訟法第四百十二條，裁定如主文。
中    華    民    國   九十二   年     元       月   二十八         日
                            臺灣高等法院刑事第十庭
                                審判長法  官    溫  耀  源
                                      法  官    吳      燦
                                      法  官    何  菁  莪
右正本證明與原本無異。
不得再抗告。
                                      書記官    鐘  麗  芳
中    華    民    國   九十二   年     二       月      六          日


司法院資訊處製作；財團法人民間司法改革基金會備份。
